# 融资租赁（直租、回租）利息资本化问题

提问人：lee104193696 时间：2019-10-17 09:38:39
简单一点来说就是，所在企业租用旧楼改造，建设机房租赁给互联网行业公司进行使用。在建设过程中，成本主要分为两个部分，一部分是旧楼改造方面，主要是工程建设和机器设备的安装；另外一方面是机器设备采购。但是由于企业现金流不是很好的原因，会找融资租赁公司，就机器设备的采购签订融资租赁合同，直租和回租都有。
那么问题来了，目前公司项目仍然在建设中，那么签订的融资租赁合同里面，需要付给租赁公司的利息，是否计入在建工程，后期转固进行资本化呢？
还是说直租和回租需要分开考虑？
直租部分，当时采购回来的设备是直接计入了在建工程，而并没有直接作为固定资产计提折旧。所以，融资租赁利息部分是否可以也直接计入在建工程，后期资本化？
回租部分，当时购买设备时，并未计入固定资产，而是直接计入在建工程，后期跟租赁公司签订融资租赁合同（回租）之后，直接按类似于银行抵押的账务处理方式做账：
收款时：
借：银行存款
未确认融资费用
贷：长期应付款
付款时：
借：长期应付款
贷：银行存款
分摊未确认融资费用：
借：财务费用-利息支出
贷：未确认融资费用
那么按照，此类做法，回租利息是否应该资本化？
请不吝赐教，谢谢。

回答人：chenyiwei
1 、首先考虑改造装修施工的周期是否在一年内，如果是，则不符合利息资本化条件。
2 、由于本案例中的融资租赁主要是针对设备采购，可以看作是为设备采购目的而借入的专门借款（包括直租和回租），故理论上是可以满足借款费用资本化条件的。其资本化的开始时点为以下两者中的较晚者：（ 1 ）企业已经收到所购买的机器设备；（ 2 ）融资租赁公司已向设备供应商支付设备价款。
资本化的结束时点为相关的机器设备达到预定可使用状态时。